臺灣彰化地方法院刑事判決　　　　　　　　　　　　　　九十年度聲簡再字第二號
　　聲請人即
　　受判決人　甲○○
右聲請人因傷害案件，對於本院中華民國九十年十月三十日九年度簡上字第一０三號
第二審確定判決聲請再審，本院裁定如左：
    主  文
再審之聲請駁回。
    理  由
一、聲請意旨略以：聲請人即受判決人自始否認毆打告訴人周志賢，證人宋玉煌、林
    鴻廷於警訊時均證稱並無看見聲請人即受判決人毆打告訴人之情事，只見聲請人
    即受判決人流血云云，又本件係告訴乃論案件，告訴人於偵查中已表明「我不想
    告」，筆錄雖未記載撤回告訴，但告訴人已表明撤回告訴之意思，自已生撤回之
    效力，告訴人嗣於法院審理時陳述因聲請人即受判決人要告訴，其亦要告訴等語
    ，已無法律效益，原確定判決對此足以影響判決之重要證據漏未審酌，爰依刑事
    訴訟法第四百二十一條規定提起再審。
二、按不得上訴於第三審法院之案件，其經第二審確定之有罪判決，如就足生影響於
    判決之重要證據漏未審酌者，亦得為受判決人之利益，聲請再審，刑事訴訟法第
    四百二十一條定有明文。依前揭規定，應就「足生影響於判決之重要證據漏未審
    酌」，始得提起再審。
三、經查，聲請人即受判決人所稱之證人宋玉煌、林鴻廷均經調查，製有警訊筆錄，
    又原第二審判決引用原第一審判決證據（二）所載證人宋玉煌、林鴻廷所述，並
    詳載告訴人周玉賢並無撤回告訴之事實，有原第二審判決在卷可稽，所以該證人
    宋玉煌、林鴻廷所述及告訴人並無撤回告訴之事實等情，均經原第二審判決審酌
    ，又證人宋玉煌係聲請人即受判決人之子，於警訊中稱：因我母親打電話說父親
    遭人毆打，我接獲電話後立即返家，到家後看到父親臉上流血，周志賢將我衣服
    扯破，並持鐵棒攻擊我，忽然聽我朋友林鴻廷說小心點，隨後警方就到現場等語
    ，證人林鴻廷於警訊中稱：當時我與宋玉煌在一起，其母親打電話說其父親與人
    爭吵，我才與宋玉煌一起到現場，我想向前勸架，周志賢、周東慶及其妻上前阻
    撓說「沒你的事」，我就退回機車停放處，警方就到現場等語，可見證人宋玉煌
    、林鴻廷均係在聲請人即受判決人與告訴人發生爭執相當時間後，經電話通知始
    到達現場，對於其到達現場之前所發生之事實自不明瞭，且其前揭陳述亦未明確
    指出「並無看見聲請人即受判決人毆打告訴人之情事」，尚難遽認證人宋玉煌、
    林鴻廷前揭所述「足生影響於判決」，且其前揭陳述既經原第二審審酌，並綜合
    卷內其餘證據做成判決，亦與前揭刑事訴訟法第四百二十一條「足生影響於判決
    之重要證據漏未審酌」之規定顯然不合，聲請人之聲請顯無理由，應駁回其再審
    之聲請。
據上論斷，應依刑事訴訟法第四百三十四條第一項，裁定如主文。
中      華      民      國    九十一    年      一      月    二十八    日
                                      臺灣彰化地方法院刑事第三庭
                                          審判長法官  余  仕  明
                                          法      官  廖  國  佑
                                          法      官  黃  玉  齡
右正本證明與原本無異。
如不服本裁定，應於裁定送達後五日內向本院提出抗告狀( 須附繕本 )。
                                          法院書記官  葉  惠  英
中      華      民      國    九十一    年      一      月    二十八    日
